Config:
  hfst:
    Gen: ../../../src/generator-gt-norm.hfst
    Morph: ../../../src/analyser-gt-norm.hfst
  xerox:
    Gen: ../../../src/generator-gt-norm.xfst
    Morph: ../../../src/analyser-gt-norm.xfst
    App: lookup

Tests:

# todo:
# Proofread the gold standard (below)
# Then: run analyser, then correct. 


  Noun - čââˊđ â-stem: # Noun 'kaulaliina' - full paradigm
     čââˊđ+N+Sg+Nom: čââˊđ
     čââˊđ+N+Sg+Gen: čâđđam
     čââˊđ+N+Sg+Acc: čâđđam
     čââˊđ+N+Sg+Ill: čâđđma
     čââˊđ+N+Sg+Loc: čâđđmest
     čââˊđ+N+Sg+Com: čâđđmin
     čââˊđ+N+Ess: čââˊđen
     čââˊđ+N+Par: čââˊđed
     čââˊđ+N+Sg+Abe: čâđđamtää
     čââˊđ+N+Pl+Nom: čâđđam
     čââˊđ+N+Pl+Gen: čâđđmi
     čââˊđ+N+Pl+Acc: čâđđmid
     čââˊđ+N+Pl+Ill: čâđđmid
     čââˊđ+N+Pl+Loc: čâđđmin
     čââˊđ+N+Pl+Com: čâđđmivuiˊm
     čââˊđ+N+Pl+Abe: čâđđmitää     

